【裁判字號】    98,上易,353
【裁判日期】    980512
【裁判案由】    竊盜
【裁判全文】
臺灣高等法院高雄分院刑事判決         98年度上易字第353號
上  訴  人
即  被  告  甲○○
                    號
上列上訴人因竊盜案件，不服臺灣屏東地方法院97年度易字第10
68號中華民國98年3 月20日第一審判決（起訴案號：臺灣屏東地
方法院檢察署97年度偵字第5446號），提起上訴，本院判決如下
：
     主  文
上訴駁回。
     理  由
一、按不服地方法院之第一審判決而上訴者，應向管轄第二審之
    高等法院為之。上訴書狀應敘述具體理由。上訴書狀未敘述
    上訴理由者，應於上訴期間屆滿後20日內補提理由書於原審
    法院，逾期未補提者，原審法院應定期間先命補正。第二審
    法院認為上訴書狀未敘述理由或上訴有第362 條前段之情形
    者，應以判決駁回之。但其情形可以補正而未經原審法院命
    其補正者，審判長應定期間先命補正。刑事訴訟法第361 條
    、第367 條，分別定有明文。所謂不服第一審判決之具體理
    由，必係依據卷內既有訴訟資料或提出新事證，指摘或表明
    第一審判決有何採證認事、用法或量刑等足以影響判決本旨
    之不當或違法，而構成應予撤銷之具體事由，始克當之（例
    如：依憑證據法則具體指出所採證據何以不具證據能力，或
    依憑卷證資料，明確指出所為證據證明力之判斷如何違背經
    驗、論理法則）；倘僅泛言原判決認定事實錯誤、違背法令
    、量刑失之過重或輕縱，而未依上揭意旨指出具體事由，或
    形式上雖已指出具體事由，然該事由縱使屬實，亦不足以認
    為原判決有何不當或違法者（例如：對不具有調查必要性之
    證據，法院未依聲請調查亦未說明理由，或援用證據不當，
    但除去該證據仍應為同一事實之認定），皆難謂係具體理由
    ，俾與第二審上訴制度旨在請求第二審法院撤銷、變更第一
    審不當或違法之判決，以實現個案救濟之立法目的相契合，
    並節制濫行上訴（最高法院97年度臺上字第892 號判決參照
    ）。是以上訴人之上訴書狀或補提之上訴理由書，雖有敘述
    上訴理由，惟並未具體敘述第一審判決有上述違法、不當情
    形，即與未敘述具體理由無異，其所為上訴，即不符合上訴
    之法定要件。
二、本件上訴人即被告甲○○（下稱被告）因竊盜案件，經原審
    依刑法第321 條第1 項第1 款、第47條第1 項規定，論以夜
    間侵入住宅竊盜罪，累犯，審酌被告前此已因二件竊盜及施
    用毒品案件經法院判處罪刑確定，素行不佳，復再犯本件竊
    盜案件，犯後態度等情，量處有期徒刑壹年；另敘明證人乙
    ○○於檢察官偵查中之陳述業經具結，且原審審理時經傳喚
    到庭後已依法行使其拒絕證言權，無從再行詰問，其於檢察
    官偵查中之證述並無顯不可信之情事，自有證據能力，而其
    於警詢中之證述因被告不同意為證據，即無證據能力。已詳
    敘所憑之證據與認定之理由；所為論敘，經核並無違背經驗
    法則或論理法則，量刑亦屬允當。被告於民國（下同）98年
    3 月30日收受判決後，於同年4 月9 日具狀提起上訴，上訴
    理由謂：證人乙○○於警詢中之供述不得為證據，請求再傳
    喚對質云云。惟原判決並未援用證人乙○○於警詢中之證言
    作為認定被告犯罪事實之證據，是被告主張乙○○於警詢中
    之證述不得為證據，請求再行傳喚云云，即屬未依據卷內既
    有訴訟資料為具體之指摘，或提出新事證，表明第一審判決
    有何採證認事、用法或量刑等足以影響判決本旨之不當或違
    法，而構成應予撤銷之具體事由，按之上開規定，被告之上
    訴顯屬違背法律上之程式，應由本院依同法第367 條前段、
    第372 條規定，不經言詞辯論逕行判決如主文。
中    華    民    國    98    年    5     月    12    日
              刑事第四庭    審判長法  官  蕭權閔
                                  法  官  陳吉雄
                                  法  官  李嘉興
以上正本證明與原本無異。
不得上訴。
中    華    民    國    98    年    5     月    12    日
                                  書記官  郭榮芳


司法院資訊處製作；財團法人民間司法改革基金會備份。
